【裁判字號】    92,聲,1309
【裁判日期】    921128
【裁判案由】    
【裁判全文】
臺灣台南地方法院民事裁定  九十二年度聲字第一三○九號
    聲  請  人  乙○○
    相  對  人  萬泰商業銀行股份有限公司台南分公司
    法定代理人  甲○○
右當事人間聲請返還擔保金事件，本院裁定如左：
    主      文
聲請駁回。
聲請程序費用由聲請人負擔。
    理      由
一、按應供擔保之原因消滅者，法院應依供擔保人之聲請，以裁定命返還其提存物，
    民事訴訟法第一百零四條第一項第一款定有明文。此項規定，依同法第一百零六
    條之規定，於其他依法令供訴訟上之擔保者，準用之。又民事訟法第一百零四條
    第一項第一款所謂應供擔保之原因消滅者，在釋明假扣押之原因而供擔保之場合
    ，因其係擔保債務人因假扣押所受之損害，故必待無損害發生，或債權人本案訴
    訟全部勝訴確定，或就債務人所生之損害已經賠償時，始得謂供擔保之原因消滅
    （最高法院五十三年台抗字第二七九號判例意旨參照）。
二、本件聲請意旨略以：聲請人與相對人間拍賣抵押物強制執行事件（本院八十八年
    執字第二三二三四號），因聲請人就相對人對其提起之給付借款事件，另行提起
    確認債權不存在及塗銷抵押權設定登記之反訴後，聲請定相當並確實之擔保，准
    予停止強制執行，經本院以八十九年度聲字第三五四號裁定，准其提供新台幣一
    千三百五十萬元或等值之華南銀行無記名可轉讓定期存單後，停止執行，聲請人
    已將擔保金如數提存而停止強制執行程序。茲該相對人對於聲請人所提起之給付
    借款事件，業經最高法院九十二年度台上字第一四九四號裁定駁回相對人之上訴
    確定，則本件為停止執行而提供擔保之原因，已因相對人對聲請人之給付借款本
    案訴訟敗訴確定而消滅，爰依民事訴訟法第一百零四條第一項第一款之規定，聲
    請返還擔保金等語。
三、查聲請人主張之上開事實，固據提出最高法院九十二年度台上字第一四九四號裁
    定、本院八十九年度聲字第三五四號裁定、九十二年度裁全聲字第一五六號裁定
    、裁定確定證明書各一件為證，然聲請人係對相對人提起確認債權不存在及塗銷
    抵押權設定登記之反訴，經本院以八十九年度聲字第三五四號裁定，准其供擔保
    而停止強制執行程序，惟聲請人對相對人所提起之上開反訴，業經台灣高等法院
    台南分院以八十九年度重上字第九二號判決發回本院，現由本院審理中，此經調
    取本院九十二年度重訴更（一）字第三號給付借款案卷查明屬實，是聲請人提供
    擔保而停止強制執行程序之原因，其本案訴訟並非全部勝訴確定，則相對人因本
    件停止強制執行程序，仍有受損害之虞，聲請人亦未證明相對人未生有損害，或
    其對相對人因停止強制執行程序所受之損害已經賠償，尚難謂本件應供擔保之原
    因業已消滅，揆諸前揭判例意旨，聲請人依民事訴訟法第一百零四條第一項第一
    款之規定，聲請返還擔保金，自屬無據，應予以駁回。
四、依民事訴訟法第九十五條、第七十八條，裁定如主文。
中      華      民      國    九十二    年     十一     月    二十八    日
                              臺灣臺南地方法院民事第三庭
~B審判長法官  王金龍
~B法      官  蔡雅惠
~B法      官  張銘晃
右為正本係照原本作成。
如對本裁定抗告須於裁定送達後十日內向本院提出抗告狀，並應繳納抗告裁判費新台
幣壹仟元。
中      華      民      國    九十二    年     十二     月      三      日
~B法院書記官  鄭吉裕


司法院資訊處製作；財團法人民間司法改革基金會備份。
